【裁判字號】    92,交訴,120
【裁判日期】    920910
【裁判案由】    公共危險
【裁判全文】
臺灣板橋地方法院刑事判決                        九十二年度交訴字第一二０號
    公  訴  人  臺灣板橋地方法院檢察署檢察官
    被      告  甲○○
右列被告因公共危險等案件，經檢察官提起公訴（九十二年度偵緝字第九三五號），
本院判決如左：
    主  文
甲○○服用酒類，不能安全駕駛動力交通工具而駕駛，處有期徒刑參月；又駕駛動力
交通工具肇事，致人受傷而逃逸，處有期徒刑柒月。應執行有期徒刑捌月。緩刑參年
。
    事  實
一、甲○○明知服用酒類達不能安全駕駛動力交通工具之狀態即不得駕駛，仍於民國
    九十一年十一月二十一日晚九時許，在臺北縣三重市○○街某處茶藝館飲用酒類
    ，已達不能安全駕駛動力交通工具之狀態後，猶於同日晚十一時許，駕駛車號：
    ＢＵ－八一八二號自用小客貨車，沿臺北縣三重市○○○路往臺北縣永和市方向
    行駛，行經環河南路與泉州街口時，理應注意汽車行駛時，駕駛人應注意車前狀
    況，並隨時採取必要之安全措施，而依當時天候陰、夜間有照明、路面狀態濕潤
    無缺陷、無障礙物、視距良好等情形，並無不能注意之情事，竟因酒後注意力降
    低、反應力減弱，因而疏未注意車前狀況，並隨時採取必要之安全措施，致其所
    駕駛之前開車輛右前車身不慎撞擊斯時正於路邊行走之行人乙○○，造成乙○○
    受有左側頭部血腫等傷害（傷害部分未據告訴）。甲○○駕駛前開動力交通工具
    肇事致乙○○受有前揭傷害後，竟未下車察看，反逕自駕車駛離現場而逃逸。適
    有目擊者記下甲○○所駕駛之前開車輛車號及車身型式，隨即以電話報警處理，
    警方乃循線查獲前開肇事車輛之車主係甲○○之配偶簡燕凰，甲○○自知法網難
    逃，遂於翌日（即九十一年十一月二十二日）上午九時三十分許前往臺北縣政府
    警察局三重分局大同派出所投案，嗣經警於當日上午十時一分許對甲○○施以呼
    氣酒精濃度測試，測得酒後呼氣酒精濃度檢測值為每公升零點一六毫克，因而查
    悉上情。
二、案經臺北縣政府警察局三重分局報請臺灣板橋地方法院檢察署檢察官偵查起訴。
    理  由
一、訊據被告甲○○固坦承於九十一年十一月二十一日晚九時許飲用二瓶啤酒，並於
    同日晚十一時許駕駛車號：ＢＵ－八一八二號自用小客貨車行經臺北縣三重市○
    ○○路與泉州街口之酒後駕車公共危險犯行，惟矢口否認有何駕駛動力交通工具
    肇事致人受傷而逃逸之不法情事，辯稱：伊於九十一年十一月二十一日晚九時許
    ，於臺北縣三重市○○街某處茶藝館飲用二瓶啤酒後，迄於翌日投案前，復續於
    臺北縣永和市友人住處飲酒，此乃翌日測得伊呼氣酒精濃度值仍有每公升零點一
    六毫克之故，伊駕駛前開車輛於九十一年十一月二十一日晚九許，行經臺北縣三
    重市○○○路與泉州街口時，係為閃避大卡車，方撞擊到一只類似木箱之不明物
    體，造成伊車右前車燈毀損，該不明物體嗣又撞擊乙○○之腳部，乙○○方倒地
    受傷，斯時伊並不知有撞到人，更無逃逸可言；至於前擋風玻璃右下角之所以碎
    裂，其上並夾有毛髮等情，係因孩童在玩耍時不慎撞到云云。
二、經查：
  （一）右揭被告酒後駕車公共危險之犯行，業據被告於本院審理時坦承不諱，已如
        前述，而被告確於上述時地酒後駕車不慎撞擊被害人乙○○致其受有左側頭
        部血腫等之傷害，有道路交通事故調查報告表一份、道路交通事故補充資料
        表一紙、交通事故現場暨肇事車輛照片十四幀、臺北縣政府警察局九十一年
        十一月二十二日舉發違反道路交通管理事件通知單一紙、行政院衛生署臺北
        醫院九十二年四月二十四日北醫歷字第二八六六函及所檢附被害人乙○○之
        病歷資料一份等影本在卷可稽。被告酒後駕車，因注意力降低、反應力減弱
        ，致駕車行駛於市區道路時疏未注意車前狀況，並隨時採取必要之安全措施
        ，因而不慎撞擊正於路邊行走之路人成傷，被告斯時應確已達不能安全駕駛
        動力交通工具之狀態，詎被告仍執意駕車行駛於車輛往來頻繁之市區道路上
        ，堪認被告斯時確有酒後駕車公共危險之不法犯行無訛，是被告前開自白核
        與事實相符。此部分事證已臻明確，被告酒後駕車公共危險之犯行堪予認定
        ，應依法論科。
  （二）右揭被告駕駛動力交通工具肇事致人受傷而逃逸之犯行，業據證人即臺北縣
        政府警察局三重分局大同派出所警員涂國華於偵查中證述綦詳，復有道路交
        通事故調查報告表影本一份、處理道路交通事故輕微案件自行息事紀錄表一
        份、道路交通事故補充資料表一紙、肇事逃逸追查表影本一份、舉發違反道
        路交通管理事件通知單影本一紙、臺北縣轄內路倒病人護送通報單影本一紙
        、交通事故現場暨肇事車輛照片十四幀、行政院衛生署臺北醫院九十二年四
        月二十四日北醫歷字第二八六六函及所檢附被害人乙○○之病歷資料影本一
        份在卷足憑。觀諸證人即警員涂國華於偵查中證稱：「（問：表內【指肇事
        逃逸追查表】為何說被告坦承犯行？）隔天他老婆陪他把車牽來，車窗上還
        夾有毛髮，肇事後我在現場有撿到破碎燈殼，我比對燈殼跟車上的發現是一
        樣，證據很明確，我就問被告，他承認他撞的」等語（參見臺灣板橋地方法
        院檢察署九十二年度偵緝字第九三五號偵查卷第十七頁），堪認被告確有於
        上述時地駕車撞傷路人乙○○之情事，復參諸證人即警員涂國華與被告並不
        相識，既無宿怨，亦無仇隙，其為陳述執行公務經過情形到庭所為之證詞，
        應屬客觀公正，尚無涉詞誣攀之虞，又依卷附肇事車輛照片所示，被告所駕
        前開車輛肇事後，其前方右側擋風玻璃下方破裂、右前車燈破損、右前車體
        亦遭刮裂毀損，其車損情形尚非輕微，堪認本件事故發生當時撞擊力及聲響
        應屬相當強烈，被告理應有所感受，且撞擊點係在被告駕駛座位右前側，亦
        非被告駕車時所無法察覺之處，衡諸常情，一般人倘駕車發生此一嚴重交通
        事故，理應下車檢視察看車損情形並瞭解查明撞擊原因，詎被告竟捨此不為
        ，未下車察看，反於車身受有撞擊毀損後逕行駛離現場，此顯係被告畏罪之
        舉，堪認被告確有駕車肇事致人受傷而逃逸之不法情事。被告前開所辯，無
        非臨訟飾卸之詞，不足憑信。綜上，被告駕車肇事致人受傷而逃逸之事證明
        確，此部分犯行亦堪認定，應予依法論科。
三、被告甲○○飲用酒類，已達不能安全駕駛動力交通工具之狀態，猶駕駛前開自用
    小客貨車行駛於市區道路上，因酒後注意力降低、反應力減弱，致不慎撞擊路人
    肇事成傷，詎其竟未下車察看，對被害人施以救助，反逕行駛離現場，核其所為
    ，係犯刑法第一百八十五條之三之服用酒類不能安全駕駛動力交通工具而駕駛罪
    及同法第一百八十五條之四之駕駛動力交通工具肇事致人受傷而逃逸罪。被告所
    犯上開二罪，犯意各別，行為亦殊，罪名互異，應予分論併罰。爰審酌被告明知
    酒精成份對人之意識能力具有不良影響，酒後駕車對一般往來之公眾及駕駛人本
    身具有高度之危險性，既漠視自身安危，尤枉顧公眾安全，於服用酒類已達不能
    安全駕駛動力交通工具狀態時猶貿然駕車並肇事，顯已對整體交通安全危害甚大
    ，並兼衡被告犯罪之動機、目的、手段，肇事後未立即對被害人施以救助或報警
    處理，反逕自駛離現場，置被害人之生命安危於不顧、求償陷於無門等所生之危
    害，及犯後仍心存僥倖，避重就輕，臨訟砌詞之犯後態度等一切情狀，分別量處
    如主文所示之刑，並依法定其應執行之刑，以資懲儆。末查被告前未曾受有期徒
    刑以上刑之宣告，有臺灣高等法院被告全國前案紀錄表一份在卷可按，其因一時
    失慮，致罹刑章，肇事後隨即與被害人達成和解，並經被害人乙○○表明不再追
    究之意，業據被告陳明在卷，並有臺北縣三重市調解委員會調解書影本一份附卷
    足稽，其經此偵審程序並科刑之教訓後，當知所警惕，信無再犯之虞，本院認前
    開對被告所宣告之刑以暫不執行為適當，爰併予宣告緩刑三年，用啟自新，並觀
    後效。
據上論斷，應依刑事訴訟法第二百九十九條第一項前段，刑法第一百八十五條之三、
第一百八十五條之四、第五十一條第五款、第七十四條第一款，判決如主文。
本案經檢察官余若凡到庭執行職務。
中      華      民      國    九  十  二    年      九      月    十    日
                                  臺灣板橋地方法院交通法庭
                                      法    官  高  奕  驤
右正本證明與原本無異。
如不服本判決，應於判決送達後十日內向本院提出上訴狀 (應附繕本) ，上訴於
臺灣高等法院。
                                      書 記 官  廖  舜  宜
中      華      民      國    九  十  二    年      九      月    十    日
附錄本案論罪科刑法條全文
刑法第一百八十五條之三：
服用毒品、麻醉藥品、酒類或其他相類之物，不能安全駕駛動力交通工具而駕駛者，
處一年以下有期徒刑、拘役或三萬元以下罰金。
刑法第一百八十五條之四：
駕駛動力交通工具肇事，致人死傷而逃逸者，處六月以上五年以下有期徒刑。


司法院資訊處製作；財團法人民間司法改革基金會備份。
